【裁判字號】    97,訴,486
【裁判日期】    970229
【裁判案由】    毒品危害防制條例
【裁判全文】
臺灣板橋地方法院刑事判決               97年度訴字第486號
公  訴  人  臺灣板橋地方法院檢察署檢察官
被      告  甲○○
                    （現另案羈押於臺灣臺北看守所）
上列被告因毒品危害防制條例案件，經檢察官提起公訴（96年度
毒偵字第7376號），本院依簡式審判程序判決如下：
    主  文
甲○○施用第一級毒品，累犯，處有期徒刑玖月。
    事  實
一、甲○○前因施用毒品案件，先後經臺灣桃園地方法院以92年
    度毒聲字第2561號及本院以92年度毒聲字第3257號裁定送觀
    察、勒戒後，均認無繼續施用毒品之傾向，而分別於民國92
    年9 月17日、同年11月6 日執行完畢釋放出所，並由臺灣桃
    園地方法院檢察署檢察官以92年度毒偵字第2617號及臺灣板
    橋地方法院檢察署檢察官以92年度毒偵字第3404號先後為不
    起訴處分確定。甲○○又因施用第二級毒品案件，經臺灣桃
    園地方法院以94年度桃簡字第2256號刑事簡易判決判處有期
    徒刑四月確定；及因偽造文書案件，經本院以94年度簡字第
    5213號刑事簡易判決判處有期徒刑三月確定；再經本院以95
    年度聲字第1731號裁定應執行有期徒刑六月確定，嗣於95年
    10月4 日縮刑期滿執行完畢。
二、詎甲○○仍不知悔改，於上開觀察、勒戒及有期徒刑執行完
    畢後五年內，復基於施用第一級毒品海洛因（下稱海洛因）
    及第二級毒品安非他命（下稱安非他命）之犯意，於96年9
    月25日晚間6 時許，在臺北縣樹林市鎮○街3 之3 號4 樓「
    印象賓館」103 號房內，以將海洛因及安非他命粉末一併置
    入玻璃球吸食器，再以火燒烤下方使其產生煙霧後加以吸食
    之方式，非法施用海洛因及安非他命一次。嗣於96年9 月26
    日凌晨零時30分許，為警在上址查獲。
三、案經臺北縣政府警察局樹林分局報請臺灣板橋地方法院檢察
    署檢察官偵查起訴。
    理  由
一、本件被告甲○○所犯係死刑、無期徒刑、最輕本刑為三年以
    上有期徒刑以外之罪，其於準備程序中就被訴事實為有罪之
    陳述，經法官告知簡式審判程序之旨，並聽取公訴人及被告
    之意見後，本院業已於97年2 月27日依刑事訴訟法第273 條
    之1 第1 項之規定，合議裁定由受命法官獨任進行簡式審判
    程序，合先敘明。
二、前揭事實業據被告於警詢、偵查及本院審理中均供承不諱，
    而其於上開時、地為警查獲後所採尿液，經送臺灣檢驗科技
    股份有限公司以EIA 酵素免疫分析法初步檢驗，及以GC/MS
    氣相層析質譜儀法確認檢驗結果，確呈鴉片類（嗎啡）及安
    非他命類陽性反應乙節，亦有該公司96年10月11日編號CH/
    2007/91582號濫用藥物尿液檢驗報告、被移送人姓名及代碼
    對照表各一紙附卷可稽，被告之自白既有上開證據足資補強
    ，應堪信為真實。據此，本案事證明確，被告犯行堪以認定
    。
三、又被告前因施用毒品案件，先後經臺灣桃園地方法院以92年
    度毒聲字第2561號及本院以92年度毒聲字第3257號裁定送觀
    察、勒戒後，均認無繼續施用毒品之傾向，而分別於92年9
    月17日、同年11月6 日執行完畢釋放出所，並由臺灣桃園地
    方法院檢察署檢察官以92年度毒偵字第2617號及臺灣板橋地
    方法院檢察署檢察官以92年度毒偵字第3404號先後為不起訴
    處分確定等情，有臺灣高等法院被告前案紀錄表一份在卷可
    參，其再犯本件施用第一級、第二級毒品之罪，係於觀察、
    勒戒執行完畢後五年內再犯該條例第10條第1 項、第2 項之
    罪，依毒品危害防制條例第23條第2 項規定，應逕予論罪科
    刑。
四、論罪科刑部分：
(一)按海洛因、安非他命分別為毒品危害防制條例第2 條第2 項
    第1 款、第2 款所定之第一級、第二級毒品，故核被告所為
    ，係犯上開條例第10條第1 項之施用第一級毒品罪及同條第
    2 項之施用第二級毒品罪。被告為施用第一級毒品海洛因、
    第二級毒品安非他命而持有之行為，均為其施用之高度行為
    所吸收而不另論罪。其以一行為同時施用海洛因及安非他命
    ，為想像競合犯，應依刑法第55條規定從一重依施用第一級
    毒品罪處斷。
(二)被告前因施用第二級毒品案件，經臺灣桃園地方法院以94年
    度桃簡字第2256號刑事簡易判決判處有期徒刑四月確定；及
    因偽造文書案件，經本院以94年度簡字第5213號刑事簡易判
    決判處有期徒刑三月確定；再經本院以95年度聲字第1731號
    裁定應執行有期徒刑六月確定，嗣於95年10月4 日縮刑期滿
    執行完畢乙節，有上開被告前案紀錄表一份在卷可按，其受
    有期徒刑執行完畢後五年內，故意再犯本件有期徒刑以上之
    罪，為累犯，應依刑法第47條第1 項之規定加重其刑。
(三)本院爰審酌被告前已有因施用毒品而經觀察、勒戒及論罪科
    刑之紀錄，業如上述，猶於短時間內再犯本件施用毒品犯行
    ，可徵其不知悔改，遠離毒品之意志薄弱，惟其施用毒品係
    自戕行為，對他人法益尚無具體危害，及其施用毒品之動機
    ，暨犯罪後坦承犯行之態度等一切情狀，量處如主文所示之
    刑，以資懲儆。
(四)被告為警查獲時，雖於房間內扣得注射針筒一支，然被告否
    認為其所有，辯稱係同住於上開賓館之男友董郅崇所有之物
    ，按被告既已坦承施用毒品海洛因之犯行，若該注射針筒確
    為其所有，衡情當無在審理中無端否認之理，況董郅崇確有
    多項施用毒品之前科，復於偵查中為被告具保，有其臺灣高
    等法院前案紀錄表及刑事保證金收據各一份在卷可按，足徵
    被告所辯，尚非無據。準此，本案既無足夠之積極證據可資
    證明扣案之注射針筒一支確為被告所有之物，即與刑法第38
    條第3 項前段之規定尚有所不符，本院爰不併諭知沒收，附
    此敘明。
據上論斷，應依刑事訴訟法第273 條之1 第1 項、第299 條第1
項前段，毒品危害防制條例第10條第1 項、第2 項，刑法第11條
前段、第55條、第47條第1 項，判決如主文。
本案經檢察官吳宗光到庭執行職務。
中    華    民    國    97    年    2     月    29    日
                  刑事第十七庭  法  官 張紹省
以上正本證明與原本無異。
如不服本判決應於送達後十日內向本院提出上訴狀。
                                書記官 周雅玲
中    華    民    國    97    年    2     月    29    日
附錄本案論罪科刑法條全文：
毒品危害防制條例第10條
施用第一級毒品者，處六月以上五年以下有期徒刑。
施用第二級毒品者，處三年以下有期徒刑。


司法院資訊處製作；財團法人民間司法改革基金會備份。
